# 非同一控制下企业合并取得控制权之前的交易需要抵消吗

提问人：shidongliu3 时间：2013-04-09 17:35:40
陈版，非同一控制下企业合并取得控制权之前的交易需要抵消吗

回答人：chenyiwei
一般的商品购销之类内部交易通常是不用抵销的。有些更复杂的内部交易，如原先购买方和被购买方之前签订的经营租赁合同等，需要在购买日运用特殊的方法来处理。IFRS 3中专门有一段“Determining what is part of the business combination transaction”（第 51～ 52 段，以及后附应用指南第B50～B62段），可供处理此类问题时参考。